Minutes et répertoires du notaire Nicolas NOURRY, 6 juin 1592 - 21 juillet 1644 (étude XVII)
Archives nationales
Minutes et répertoires du notaire Nicolas NOURRY (étude XVII)
6 juin 1592 - 21 juillet 1644
MC/ET/XVII/116 - MC/ET/XVII/267
Étude notariale XVII (Paris; 1558-....); Nourry, Nicolas
n ml
Archives nationales de France
Minutes et répertoires: la loi 2008-696 du 15 juillet 2008 relative aux archives a fixé à 75 ans à compter de la date de l'acte, ou à 25 ans à compter de la date du décès de l'intéressé si ce délai est plus bref, le délai de communication des minutes et répertoires des notaires; ce délai est porté à 100 ans à compter de la date de l'acte si le document se rapporte à un mineur (code du Patrimoine, articles L213-2, 4e d et 5e).
Autres documents de l'étude (dossiers de clients, comptabilité...): s'agissant d'archives privées, ces documents sont communicables selon les modalités fixées par le déposant ou le donateur.
Certains documents ne sont pas accessibles en raison de leur mauvais état de conservation.
Versement
Attention: ce notaire n'a pas laissé de répertoire pour son activité dans l'étude XVII
Accès aux instruments de recherche de tous les notaires de l’étude XVII
Archives de l'étude XVII
- Minutes de Nicolas NOURRY, juin 1592 - 21 juillet 1644; MC/ET/XVII/116 - MC/ET/XVII/267
  - Minutes. 1592, juin - 1592, décembre, juin 1592 - décembre 1592; MC/ET/XVII/116
    Informations concernant le classement:
    Le niveau inférieur de description, quand il existe, correspond aux minutes d'actes. Toutes les minutes ne sont pas forcément décrites une à une. Les descriptions de ces minutes sont plus ou moins détaillées.
    - Mise en apprentissage chez Jean Louis Boutet, maître cartier, rue Saint-Roch., 30 octobre 1718; MC/ET/XVII/116
      Origine de l'information:
      Artisans XVIIIe siècle, par M. Rambaud et C. Grodecki, 1956-1977 ( fichier papier entièrement dématérialisé; voir contexte dans le Plan d’orientation général - Notaires de Paris, guides thématiques du Minutier).
      Date de création de la notice: 2010
      Date de révision: 2018 (Marie-Françoise Limon-Bonnet)
      contrat d'apprentissage; Boutet, Jean Louis
  - Minutes. 1593, janvier - 1593, décembre, janvier 1593 - décembre 1593; MC/ET/XVII/117
  - Minutes. 1594, janvier - 1594, septembre, janvier 1594 - septembre 1594; MC/ET/XVII/118
    - Contrat de mariage entre François Bazin, gagne-denier, demeurant rue Saint-Victor, paroisse Saint-Étienne du Mont, fils de Jean Bazin, décédé, et de Jeanne Flocourt, décédée, d'une part, et Marie Segouyn, veuve, demeurant rue Saint-Victor, paroisse Saint-Étienne du Mont, veuve de Pierre Pryer, compagnon vinaigrier, d'autre part., 25 janvier 1594; MC/ET/XVII/118
      Informations complémentaires:
      Le futur, natif de Saint-Marcel lez Paris.
      Mariages à Paris de 1570 à 1635 (4550 actes), relevés effectués sous la dir. de Roland Mousnier, v. 1960-1976 (voir contexte dans le Plan d’orientation général - Notaires de Paris, guides thématiques du Minutier).
      Date de création de la notice: 2007
      contrat de mariage; Saint-Marcel (faubourg); Saint-Victor (rue); Bazin, François; Bazin, Jean; Flocourt, Jeanne; Prier, Pierre; Segouin, Marie; journalier; vinaigrier
    - Contrat de mariage entre Paul Dufossé, maçon, demeurant place Maubert, paroisse Saint-Étienne du Mont, d'une part, et Marie Plaisir, veuve, demeurant place Maubert, paroisse Saint-Étienne du Mont, veuve de Antoine Haman, charcutier, d'autre part., 21 février 1594; MC/ET/XVII/118
      La future, fiancée dudit Dufossé.
      contrat de mariage; Maubert (place); Dufossé, Paul; Haman, Antoine; Plaisir, Marie; charcutier; maçon
    - Contrat de mariage entre Nicolas Mollart, laboureur de vignes, demeurant à Vitry sur Seine, d'une part, et Marie Molvault, veuve, demeurant rue Neuve des Boulangers, veuve de Pierre Carré, cuisinier, d'autre part., 4 juin 1594; MC/ET/XVII/118
      contrat de mariage; Boulangers (rue des); Vitry-sur-Seine (Val-de-Marne); Carré, Pierre; Mollart, Nicolas; Molvault, Marie; cuisinier; agriculteur
    - Contrat de mariage entre Jacques Delahaye, boulanger, demeurant Faubourg Saint-Jacques, paroisse Saint-Jacques Saint-Philippe, d'une part, et Marguerite Aulbé, veuve, demeurant Faubourg Saint-Jacques, paroisse Saint-Jacques Saint-Philippe, veuve de Jean Brunet, boulanger, d'autre part., 14 juillet 1594; MC/ET/XVII/118
      contrat de mariage; Saint-Jacques (faubourg); Aulbé, Marguerite; Brunet, Jean; Delahaye, Jacques; boulanger
    - Contrat de mariage entre Grégoire de Louviers, gagne denier, fils de Jean de Louviers, gagne denier, demeurant rue du Mûrier, d'une part, et Jeanne Gaullart, mineure, demeurant rue Saint-Victor, fille de Guillaume Gaullar, décédé, et de Jeanne Delormet, décédée, d'autre part., 22 juillet 1594; MC/ET/XVII/118
      Le futur, assisté de son père; la future, assistée de Robine Gaullart, tante; le père du futur, stipulant pour son fils.
      contrat de mariage; Mûrier (rue du); Saint-Victor (rue); Delormet, Jeanne; Gaullar, Guillaume; Gaullart, Jeanne; Gaullart, Robine; Louviers, Grégoire de; Louviers, Jean de; journalier
    - Contrat de mariage entre honorable homme Jean Lecocq, veuf, maître charpentier de la grande cognée, demeurant rue du Bouloir, paroisse Saint-Eustache, fils d'honorable homme Philippe Lecocq, maître charpentier de la grande cognée, demeurant dite rue du Bouloi et de Jeanne Royer, demeurant dite rue du Bouloi, d'une part, et honorable femme Marguerite Leconte, veuve, demeurant rue du Mont Sainte Geneviève, paroisse Saint-Étienne, veuve de Paul Fournier, bourgeois de Paris, marchand, d'autre part., 24 juillet 1594; MC/ET/XVII/118
      contrat de mariage; Bouloi (rue du); Montagne-Sainte-Geneviève (rue de la); Fournier, Paul; Lecocq, Jean; Lecocq, Philippe; Leconte, Marguerite; Royer, Jeanne; charpentier; commerçant
    - Contrat de mariage entre Jacques Guillier, bourgeois de Paris, demeurant rue de Bièvre, paroisse Saint-Étienne du Mont, d'une part, et Catherine Fiacre, veuve, demeurant place Maubert, paroisse Saint-Étienne du Mont, veuve de Jacques Jaceran, maître coutelier, d'autre part., 27 juillet 1594; MC/ET/XVII/118
      contrat de mariage; Bièvre (rue de); Maubert (place); Fiacre, Catherine; Guillier, Jacques; Jaceran, Jacques; forgeron
    - Contrat de mariage entre André Bourselin, marchand, demeurant à Etampes, d'une part, et Jeanne Cheillier, fille de Nicolas Cheillier et de Claude Faderas, d'autre part., 9 août 1594; MC/ET/XVII/118
      La future, usant de ses droits.
      contrat de mariage; Etampes (Essonne); Bourselin, André; Cheillier, Jeanne; Cheillier, Nicolas; Faderas, Claude; commerçant
    - Contrat de mariage entre Nicolas Priard, maître chapelier, demeurant rue du Mont Sainte-Geneviève, paroisse Saint-Étienne, fils de Nicolas Priard, décédé, et de Olive Meusant, demeurant rue du Mont Sainte-Geneviève, paroisse Saint-Étienne, d'une part, et Claude Molinet, demeurant rue du Mont Sainte-Geneviève, paroisse Saint-Étienne, fille de Nicolas Molinet, décédé, marchand fruitier, et de Catherine Auffroy, demeurant rue du Mont Sainte-Geneviève, paroisse Saint-Étienne, d'autre part., 10 août 1594; MC/ET/XVII/118
      Le futur habite avec ses beau-père et mère; la future, habite avec sa mère; la mère du futur, à présent femme de Pierre Robert, maître taillandier; la mère et le beau-père du futur, stipulant pour le futur époux; la mère de la future, stipulant pour sa fille.
      contrat de mariage; Montagne-Sainte-Geneviève (rue de la); Auffroy, Catherine; Meusant, Olive; Molinet, Claude; Molinet, Nicolas; Priard, Nicolas; Robert, Pierre; fabricant d'accessoires vestimentaires; commerçant; forgeron
    - Contrat de mariage entre Sosalvio Maugrella, sergent de la compagnie du capitaine Cristofle, fils de Charles Maugrella, décédé, et de Portia de Jaque, décédée, d'une part, et Anne de Have, veuve, demeurant rue de Bievre, paroisse Saint-Étienne du Mont, veuve de Jean Chupin, marchand libraire, d'autre part., 13 août 1594; MC/ET/XVII/118
      Le futur, natif de Naples.
      contrat de mariage; Naples (Italie); Bièvre (rue de); Chupin, Jean; Cristofle (M.); Have, Anne de; Jaque, Portia de; Maugrella, Charles; Maugrella, Sosalvio; libraire
    - Contrat de mariage entre Pierre Marin, compagnon chapelier, demeurant rue des Arcis, paroisse Saint-Méderic, d'une part, et Agnès Dupaix, veuve, demeurant rue de Bièvre, paroisse Saint-Étienne du Mont, veuve d'Étienne Pierret, maître chapelier à Saint-Germain des Prés, d'autre part., 31 août 1594; MC/ET/XVII/118
      contrat de mariage; Arcis (rue des); Bièvre (rue de); Saint-Germain-des-Prés (hameau); Dupaix, Agnès; Marin, Pierre; Pierret, Etienne; fabricant d'accessoires vestimentaires; fabricant d'accessoires vestimentaires
    - Contrat de mariage entre François Bordier, bourgeois de Paris, marchand de vin, demeurant rue de la Mortellerie, paroisse Saint-Paul, d'une part, et Elisabel Fauvet, demeurant rue du Mont Sainte-Geneviève, paroisse Saint-Étienne du Mont, fille d'honorable homme Nicolas Fauvet, maître cordier, demeurant rue du Mont Sainte-Geneviève, paroisse Saint-Étienne du Mont et de Suzanne Brunet, demeurant rue du Mont Sainte-Geneviève, paroisse Saint-Étienne du Mont, d'autre part., 8 septembre 1594; MC/ET/XVII/118
      La future habite chez ses père et mère; les parents de la future, stipulant pour leur fille.
      contrat de mariage; Montagne-Sainte-Geneviève (rue de la); Mortellerie (rue de la); Bordier, François; Brunet, Suzanne; Fauvet, Elisabeth; Fauvet, Nicolas; cordier; commerçant
  - Minutes. 1594, octobre - 1594, décembre, octobre 1594 - décembre 1594; MC/ET/XVII/119
    - Contrat de mariage entre maître Jean Champion, praticien, demeurant rue des Noyers, paroisse Saint-Étienne du Mont, d'une part, et Marguerite Tranchant, veuve, demeurant rue des Noyers, paroisse Saint-Étienne du Mont, veuve de Girault Debert, bourgeois de Paris, d'autre part., 25 novembre 1594; MC/ET/XVII/119
      contrat de mariage; Noyers (rue des); Champion, Jean; Debert, Girault; Tranchant, Marguerite; juriste
  - Minutes. 1595, janvier - 1595, juin, janvier 1595 - juin 1595; MC/ET/XVII/120
  - Minutes. 1595, juillet - 1595, décembre, juillet 1595 - décembre 1595; MC/ET/XVII/121
  - Minutes. 1596, janvier - 1596, juin, janvier 1596 - juin 1596; MC/ET/XVII/122
  - Minutes. 1596, juillet - 1596, décembre, juillet 1596 - décembre 1596; MC/ET/XVII/123
  - Minutes. 1597, janvier - 1597, juin, janvier 1597 - juin 1597; MC/ET/XVII/124
  - Minutes. 1597, juillet - 1597, décembre, juillet 1597 - décembre 1597; MC/ET/XVII/125
  - Minutes. 1598, janvier - 1598, juin, janvier 1598 - juin 1598; MC/ET/XVII/126
  - Minutes. 1598, juillet - 1598, décembre, juillet 1598 - décembre 1598; MC/ET/XVII/127
  - Minutes. 1599, janvier - 1599, juin, janvier 1599 - juin 1599; MC/ET/XVII/128
  - Minutes. 1599, juillet - 1599, décembre, juillet 1599 - décembre 1599; MC/ET/XVII/129
  - Minutes. 1600, janvier - 1600, juin, janvier 1600 - juin 1600; MC/ET/XVII/130
    - Devis et marché de maçonnerie, de menuiserie et de couverture à exécuter en la maison de Jean Riollan, maître barbier, chirurgien, sise place Maubert par Jean Giguet, maître maçon, rue du Plâtre, et Jean Rolland, maître couvreur, rue Saint-Nicolas du Chardonnet., 24 mars 1600; MC/ET/XVII/130
      Artisans XVIIe, par M. Jurgens, M.A. Fleury, R. Gourmelon et le personnel du Minutier central, 1954-1996 (fichier papier entièrement dématérialisé; voir contexte dans le Plan d’orientation général - Notaires de Paris, guides thématiques du Minutier).
      devis; marché; Riolian, Jean; Giguet, Jean; Rolland, Jean
    - Contrat de mariage entre Pierre Crozard, compagnon rôtisseur, et Marie Dablain, veuve de Nicolas Durant, boutonnier., 9 avril 1600; MC/ET/XVII/130
      Fichier dit 'général' XVIIe-XVIIIe siècles, par le personnel du Minutier, 1954-1999 ( fichier papier entièrement dématérialisé; voir contexte dans le Plan d’orientation général - Notaires de Paris, guides thématiques du Minutier).
      contrat de mariage; Crozard, Pierre
    - Contrat de mariage entre Jacques Pagnier, boulanger faubourg Saint-Jacques, et Perrette Deauebonne, veuve de Nicolas Dassye, boulanger., 14 avril 1600; MC/ET/XVII/130
      contrat de mariage; Pagnier, Jacques
    - Testament de B. Nicole, veuve de Louis Lannetier, verrier rue Sainte-Geneviève., 29 avril 1600; MC/ET/XVII/130
      testament; Nicole, bhvetienne
    - Bail de 4 vaches laitières par Yves Bardin, laboureur à Verrières par Marie Cordier, veuve de Léonard Descoutures, huissier au grand conseil, demeurant rue des Bernardins., 6 mai 1600; MC/ET/XVII/130
      bail
    - Contrat de mariage entre Guillaume Laumosnier et Catherine Le Febvre., 8 mai 1600; MC/ET/XVII/130
      contrat de mariage; Laumosnier, Guillaume
    - Devis des ouvrages de maçonnerie à faire par Guyon Guerbois, maçon, rue de Lourcine, pour la maison de Jean de Rantilly, rue Mouffetard., 2 juin 1600; MC/ET/XVII/130
      devis; Guerbois, Guyon; Rantilly, Jean de
    - Contrat de mariage de Martin Drouot, imprimeur, rue et enseigne du Paon, et de Guillemette Morant, veuve de Robert Le Pistre, maître paumiers, Témoin: Pierre Sevestre, imprimeur, maître de Drouot., 17 juin 1600; MC/ET/XVII/130
      contrat de mariage; Drouot, Martin
    - Testament de Laurent Mangin, tailleur de pierre, demeurant à Nancy, logé rue Perdue., 28 juin 1600; MC/ET/XVII/130
      testament; Mangin, Laurent
    - Contrat de mariage entre Pierre Bosquet, compagnon chapelier, et Marie Roze., 29 juin 1600; MC/ET/XVII/130
      contrat de mariage; Bosquet, Pierre
    - Contrat de mariage entre Pierre Deschamps, maître charpentier de la grande cognée, demeurant à Orlyn et Jeanne Remy, veuve de Poncet Pierre, tisserand en draps., 25 avril 1609; MC/ET/XVII/130
      contrat de mariage; Deschamps, Pierre
  - Minutes. 1600, juillet - 1600, décembre, juillet 1600 - décembre 1600; MC/ET/XVII/131
    - Marché de maçonnerie à faire par Laurent Chevallier, maçon, en la maison de Nicolas Martin, receveur des rentes de la ville, rue de Bièvre, sise à Vanves., 8 juillet 1600; MC/ET/XVII/131
      marché; Chevallier, Laurent; Martin, Nicolas
    - Contrat de mariage entre Jean de Beauvais, manouvrier rue des Sept-Voies, et Marcelle Huyart, âgée de 40 ans., 9 juillet 1600; MC/ET/XVII/131
      contrat de mariage; Beauvais, Jean de
    - Inventaire de Marie Le Febvre, femme d'André de Saint-Thomas, maître tapissier., 27 juillet 1600; MC/ET/XVII/131
      inventaire; Le Febvre, Marie
    - Testament de Marquerite Desprez, veuve de Pierre Prin, maître facteur d'instruments, demeurant rue des Amandiers, à l'enseigne des Deux Dauphins., 31 août 1600; MC/ET/XVII/131
      Documents du Minutier central concernant l'histoire de la musique (1600-1650), par Madeleine Jurgens, tome II [études XI à XX, 1900 actes], Paris, Archives nationales, 1974, p. 780 (instrument de recherche imprimé dématérialisé, certaines notices sont plus détaillées dans la version intégrale accessible en ligne par la rubrique 'Autres instruments de recherche', voir contexte dans le Plan d’orientation général - Notaires de Paris, guides thématiques du Minutier).
      Date de création de la notice: 2009
      Documents du Minutier central concernant l'histoire de la musique (1600-1650), par Madeleine Jurgens, tome II, Paris, Archives nationales, 1974, 1092 p.
    - Titre nouvel par Simon de Melais, tailleur d'histoire., 21 septembre 1600; MC/ET/XVII/131
      titre nouvel; Melais, Simon de
    - Contrat de mariage entre Jean Du Faux, vendeur et faiseur de noir, rue de Versailles, et Marguerite de Gainne, veuve de Jean Du Boys, maître maçon., 28 octobre 1600; MC/ET/XVII/131
      contrat de mariage; Du Faux, Jean
    - Testament de Hypolithe Bigot, docteur régent en la faculté des arts, président au collège de Boncourt, premier doyen de la Nation de France., 25 novembre 1600; MC/ET/XVII/131
      testament; Bigot, Hippolyte
    - Inventaire après décès de Lucas Beaufilz, tailleur d'habits au Mont Sainte-Geneviève, à la requête de Marie Harvyn, sa veuve., 29 novembre 1600; MC/ET/XVII/131
      inventaire; Beaufilz, Lucas
    - Inventaire avant remariage d'Etienne Coué, marchand à Saint-Marcel, pour déterminer la communauté entre lui et les enfants de lui et de sa défunte femme Elisabeth Tessier., 29 novembre 1600; MC/ET/XVII/131
      inventaire; Coué, Etienne
    - Contrat de mariage entre Etienne Coué, marchand à Saint-Marcel devant l'église Saint-Médard, et Nicole Rogier, veuve de Jean Langlois, maître parcheminier., MC/ET/XVII/131
      contrat de mariage; Coué, Etienne
    - Inventaire de Françoise Langloys, femme de Julien Leroy, marchand mercier au Palais, rue de la Barillerie., 19 décembre 1600; MC/ET/XVII/131
      inventaire; Langloys, Françoise
  - Minutes. 1601, janvier - 1601, juin, janvier 1601 - juin 1601; MC/ET/XVII/132
    - Inventaire avant remariage de Jean Lenglier, marchand fripier grande halle de la friperie., 26 juin 1600; MC/ET/XVII/132
      inventaire; Lenglier, Jean
    - Contrat de mariage entre Jacques Renoul, compagnon tonnelier, et Marguerite Forget., 6 janvier 1601; MC/ET/XVII/132
      contrat de mariage; Renoul, Jacques
    - Contrat de mariage entre Cosme Garien, couvreur en tuile faubourg Saint-Jacques, et Nicole Verdelle, âgée de 36 ans., 24 février 1601; MC/ET/XVII/132
      contrat de mariage; Garien, Cosme
    - Inventaire après décès de Robine Noël, femme d'André Musnier, marchand boucher, rue Judas., 3 avril 1601; MC/ET/XVII/132
      inventaire; Noël, Robine
    - Testament d'Anne Taverny, veuve de Jean Prévost, procureur en Parlement, demeurant à Pontoise., 25 mai 1601; MC/ET/XVII/132
      testament; Taverny, Anne
    - Contrat de mariage entre Adenet Chanterel, boulanger, rue de Lourcine, et Marie Le Roy, ouvrière en bas d'estame., 1er juin 1601; MC/ET/XVII/132
      contrat de mariage; Chanterel, Adenet
    - Contrat de mariage entre Guillaume Le Roy, marchand bourgeois de Paris au bout du Pont Saint-Michel à l'enseigne du Sagittaire, et Jeanne Fraguier, veuve de Jean Nourry, marchand bourgeois de Paris., 14 juin 1601; MC/ET/XVII/132
      contrat de mariage; Le Roy, Guillaume
    - Contrat de mariage entre André Chastrier, tailleur d'habits rue Sainte-Geneviève, et Jeanne Garcet, veuve de Jean Seneschal, sommelier de la reine., 24 juin 1601; MC/ET/XVII/132
      contrat de mariage; Chastrier, André
    - Inventaire de Jean Nourry, marchand bourgeois de Paris au Vieux Cimetière Saint-Jean, à la requête de Jeanne Fraguier, sa veuve., 30 juin 1601; MC/ET/XVII/132
      inventaire; Nourry, Jean
    - Contrat de mariage entre Claude Barel, compagnon imprimeur Montagne-Sainte-Geneveve, et Nicole Regnard., MC/ET/XVII/132
      contrat de mariage; Barel, Claude
  - Minutes. 1601, juillet - 1601, décembre, juillet 1601 - décembre 1601; MC/ET/XVII/133; Document détérioré.
    - Contrat de mariage entre Benoît Bouteiller, blanchisseur rue Mouffetard, et Jacqueline de Ribouville, veuve de Pierre Turpin, compagnon teinturier., 23 juillet 1601; MC/ET/XVII/133
      contrat de mariage; Bouteiller, Benoît
    - Inventaire des biens de la communauté entre Philippe de Vendôme, maître tavernier devant le collège de Boncourt, et Madeleine Duguet., 27 juillet 1601; MC/ET/XVII/133
      inventaire; Vendôme, Philippe de
    - Inventaire des meubles de Claude Volart, veuve de Guillaume Bleuse, maître potier d'étain., 10 août 1601; MC/ET/XVII/133
      inventaire; Volart, Claude
    - Contrat de mariage entre Pierre Febvrier, maître d'hôtel du baron de Tref, et Jeanne Le Roy., 14 août 1601; MC/ET/XVII/133
      contrat de mariage; Febvrier, Pierre
    - Obligation par Robert Semple, pair d'Ecosse logé cloître Saint-Benoît, à Elisabeth Coll., 27 août 1601; MC/ET/XVII/133
      obligation; Semple, Robert
    - Association de deux joueurs d'instruments., 27 août 1601; MC/ET/XVII/133
      Extrait du contenu:
      'Furent presens en leurs personnes Jehan Grandvarlet, vanyer joueur d'instrumens à Paris, y demeurant rue et près la porte Saint-Jacques, d'une part, et Maurice Valet, aussy joueur d'instrumens à Paris, y demeurant, d'autre part; lesquelz se sont associez l'un l'autre en tous les proffictz qu'ilz pourront doresnavant faire en l'exercice de leur estat soyt aux nopcez, festes et fiancailles qui se feront tant ès ville que villages et où ilz seront appelez ou l'un d'eulx; lesquelz proffictz seront à l'instant partagez par moytié entre eulx sans qu'ilz puissent pretendre en iceulx l'un plus que l'autre, encores qu'il n'y eust que l'un d'eulx qui y eust vacqué, et advenant que l'un d'eulx vint à estre employé sera tenu rendre compte à l'autre de ce qu'il aura receu soit argent ou autre recompense pour ce faict estre partagé entre eulx comme dict est. Car ainsy etc., promectant etc., obligeant chacun en droict soy, renonceant etc.
      Faict et passé ès estudes des notaires, l'an mil six cent ung le vingt-septiesme jour d'aoust et ont declaré ne scavoir signer, ledict Varlet a faict sa marque.
      PERIER (notaire) NOURRY (notaire)
      Documents du Minutier central concernant l'histoire de la musique (1600-1650), par Madeleine Jurgens, tome II [études XI à XX, 1900 actes], Paris, Archives nationales, 1974, p. 355 (instrument de recherche imprimé dématérialisé, certaines notices sont plus détaillées dans la version intégrale accessible en ligne par la rubrique 'Autres instruments de recherche', voir contexte dans le Plan d’orientation général - Notaires de Paris, guides thématiques du Minutier).
    - Déclaration par Elizabeth Coll, anglaise, au sujet d'une obligation de Robert Semple, demeurant au château de Simple (Ecosse) envers elle., 28 août 1601; MC/ET/XVII/133
      obligation; déclaration; Semple, Robert
    - Inventaire de Nicole Baudouin, veuve de Jean Guillon, maître fripier, 29 août 1601; MC/ET/XVII/133
      inventaire; Baudouin, Nicole
    - Inventaire des biens de la communauté entre Etienne Thevenin, écuyer, seigneur de Fontaine, et Anne Le Fèvre., 11 septembre 1601 - 18 septembre 1601; MC/ET/XVII/133
      inventaire; Thevenin, Etienne
    - Testament de Pierre Musnier, marchand fripier, bourgeois de Paris, demeurant Montagne-Sainte-Geneviève., 14 septembre 1601; MC/ET/XVII/133
      testament; Musnier, Pierre
    - Contrat de mariage entre Jean Alexandre, gagne denier rue du Bon-Puits, et Claude Richer, veuve de Pasquier Barat., 22 septembre 1601; MC/ET/XVII/133
      contrat de mariage; Alexandre, Jean
    - Inventaire des biens de Claude Richer, à l'occasion de son remariage., 22 septembre 1601; MC/ET/XVII/133
      inventaire; Richer, Claude
    - Donation mutuelle entre Antoine François, maître joueur de luth, demeurant rue Sainte-Geneviève, devant le collège de Navarre, et Marguerite Bonhour, sa femme., 28 septembre 1601; MC/ET/XVII/133
      Documents du Minutier central concernant l'histoire de la musique (1600-1650), par Madeleine Jurgens, tome II [études XI à XX, 1900 actes], Paris, Archives nationales, 1974, p. 473 (instrument de recherche imprimé dématérialisé, certaines notices sont plus détaillées dans la version intégrale accessible en ligne par la rubrique 'Autres instruments de recherche', voir contexte dans le Plan d’orientation général - Notaires de Paris, guides thématiques du Minutier).
    - Contrat de mariage entre Jean Hardier, compagnon chaudronnier, rue Mouffetard, et Anne Fontaine., 15 octobre 1601; MC/ET/XVII/133
      contrat de mariage; Hardier, Jean
    - Contrat de mariage entre Louis Hartault, maître d'école rue Saint-Victor, et Claude Brie, veuve de Jacques Poche, maître tondeur., 18 octobre 1601; MC/ET/XVII/133
      contrat de mariage; Hartault, Louis
    - Inventaire après décès de Marguerite Langrené, femme de Jean Bonnart l'ainé, marchand fripier, rue de la Chausseterie, 14 novembre 1601; MC/ET/XVII/133
      inventaire; Langrené, Marguerite